臺灣臺中地方法院臺中簡易庭民事判決
　　　　　　　　　　　　　　　　　 110年度中簡字第1339號
原      告   王冉傑  
被      告   俞迪    
上列當事人間請求損害賠償事件，原告提起刑事附帶民事訴訟，
經本院刑事庭移送前來（105年度附民字第192號），本院於民國
110年9月6日言詞辯論終結，判決如下：
    主      文
被告應給付原告新臺幣129,908元，及自民國105年5月11日起至
清償日止，按週年利率百分之5計算之利息。
本判決得假執行。
    事實及理由
壹、程序部分：
一、按訴狀送達後，原告不得將原訴變更或追加他訴，但擴張或
    減縮應受判決事項之聲明者，不在此限，民事訴訟法第255
    條第1項第3款定有明文。原告起訴時原請求：被告應給付原
    告新臺幣（下同）30萬元，及自起訴狀繕本送達翌日起至清
    償日止，按週年利率百分之5計算之利息等語【見本院105年
    度附民字第192號卷宗（下稱附民卷）第5頁】。嗣於本院民
    國110年9月6日言詞辯論期日，變更聲明為：被告應給付原
    告129,908元，及自起訴狀繕本送達翌日起至清償日止，按
    週年利率百分之5計算之利息等語（見本院卷第150頁），核
    屬減縮應受判決事項之聲明，與前開規定相符，應予准許。
二、被告經合法通知，無正當理由，未於言詞辯論期日到場，核
    無民事訴訟法第386條所列各款情形，爰依原告之聲請，由
    其一造辯論而為判決。
貳、實體部分：
一、原告主張：被告於104年10月間，受綽號「大哥」之成年男
    子之邀，加入「大哥」、綽號「小新」、「APPLE」所屬詐
    欺集團，擔任該詐欺集團負責領取裝有金融帳戶資料（含存
    簿、提款卡及密碼）包裹之收簿手及提領詐欺集團詐騙被害
    人所匯入款項之車手工作，被告每領取郵件包裹1次，即可
    獲得1,000元之報酬，另外提領轉匯款項部分則可獲得提領
    款項1％之報酬。嗣被告所屬詐欺集團之不詳成員於同年11月
    24日晚上9時20分許，假冒雅虎奇摩拍賣網路購物網站人員
    致電原告，佯稱：因原告於超商簽收時發生錯誤，導致變成
    大量購買，需至自動櫃員機操作取消訂貨云云，嗣再佯裝為
    郵局客服人員致電原告，佯稱欲提供協助云云，致原告陷於
    錯誤，而依其指示匯款至如附表所示人頭帳戶，復由被告持
    該人頭帳戶金融卡前往自動櫃員機，於如附表所示時間、地
    點，輸入提款密碼，提領如附表所示之原告遭詐騙所匯出之
    款項。待被告取得如附表所示之詐欺款項後，即將人頭帳戶
    之金融卡、存摺及提領款項放置在塑膠袋內，依「大哥」之
    指示放置其指定之地點，由「大哥」或其所屬之詐欺集團其
    他不詳成員前往收取，或依「大哥」之指示，將所領取之詐
    欺款項，以轉帳匯款方式匯至「大哥」指定之金融機構帳戶
    內。原告因被告及其所屬詐欺集團成員共同詐欺，而受有如
    附表所示財產上損害，自得依侵權行為法律關係，請求被告
    賠償其損害。並聲明：如主文第1項所示。
二、被告未於言詞辯論期日到場，亦未提出書狀為任何聲明及陳
    述。
三、得心證之理由：
  ㈠按當事人對於他造主張之事實，於言詞辯論時不爭執者，視
    同自認。當事人對於他造主張之事實，已於相當時期受合法
    之通知，而於言詞辯論期日不到場，亦未提出準備書狀爭執
    者，準用第1項之規定，民事訴訟法第280條第3項前段、第1
    項前段定有明文。查被告就原告主張之上開事實，已於相當
    時期受合法通知，而於言詞辯論期日不到場，亦未提出書狀
    爭執，依上開規定，視同自認；另被告上開加重詐欺犯行，
    經本院以105年度訴字第370、494號刑事判決判處罪刑後，
    被告不服，提起上訴，再經臺灣高等法院臺中分院以110年
    度上訴字第554、564號刑事判決駁回其上訴在案等情，亦有
    上開刑事判決附卷可稽（見本院卷第23至97頁、第153至197
    頁），並據本院調取上開刑事事件一審卷宗（含警、偵卷）
    查閱屬實，自堪信原告之主張為真實。
  ㈡按因故意或過失，不法侵害他人之權利者，負損害賠償責任
    ，民法第184條第1項前段定有明文。而數人共同不法侵害他
    人之權利者，對於被害人所受損害之所以應負連帶賠償，係
    因數人之行為共同構成違法行為之原因或條件，因而發生同
    一損害，具有行為關連共同性之故，是以，加害人於共同
    侵害權利之目的範圍內，各自分擔實行行為之一部，而互相
    利用他人之行為，以達其目的者，仍不失為共同侵權行為人
    ，而應對於全部所發生之結果，連帶負損害賠償責任。經查
    ，為詐欺集團實施詐騙之人、提款取得詐騙所得之人，均為
    組成詐欺集團不可或缺之人，彼此分工，方能達成詐欺取財
    之目的。查被告擔任詐欺集團車手，提領詐騙原告之所得，
    縱未全程參與詐騙原告之過程，然其與詐欺集團其餘成員彼
    此利用他人之行為，以達其目的者，仍應為共同侵權行為人
    ，被告自應與其他詐欺集團成員，就原告所受如附表所示損
    害，負連帶賠償責任。
  ㈢按給付無確定期限者，債務人於債權人得請求給付時，經其
    催告而未為給付，自受催告時起，負遲延責任。其經債權人
    起訴而送達訴狀者，與催告有同一之效力；遲延之債務，以
    支付金錢為標的者，債權人得請求依法定利率計算之遲延利
    息；應付利息之債務，其利率未經約定，亦無法律可據者，
    週年利率為百分之5，民法第229條第2項、第233條第1項、
    第203條分別定有明文。查原告對被告之侵權行為損害賠償
    債權，核屬無確定期限之給付，既經原告起訴，起訴狀繕本
    並於105年5月10日送達予被告（送達證書詳附民卷第15頁）
    ，惟被告迄今皆未給付，則依前揭規定，原告請求被告自收
    受起訴狀繕本送達後之翌日即同年月11日起加給按週年利率
    百分之5計算之遲延利息，為有理由。
  ㈣綜上所述，原告依侵權行為之法律關係，請求被告給付129,9
    08元，及自105年5月11日起至清償日止，按週年利率百分之
    5計算之利息，為有理由，應予准許。
四、本件係就民事訴訟法第427條第1項所定適用簡易程序訴訟事
    件所為被告敗訴之判決，依同法第389條第1項第3款之規定
    ，依職權宣告假執行。
五、本件原告提起刑事附帶民事訴訟，而由本院刑事庭依刑事訴
    訟法第504條第1項規定，裁定移送前來，依同條第2項規定
    免繳納裁判費，其於本院審理期間，亦未滋生其他訴訟必要
    費用，並無訴訟費用負擔問題，附予敘明。
六、結論：本件原告之訴為有理由，依法判決如主文。
中    華    民    國   110    年     9    月    22    日
                  臺灣臺中地方法院臺中簡易庭
                                  法  官  郭妙俐
以上為正本，係照原本作成。
如不服本判決，應於送達後20日內，向本院提出上訴狀並表明上
訴理由，如於本判決宣示後送達前提起上訴者，應於判決送達後
20日內補提上訴理由書（須附繕本）。如委任律師提起上訴者，
應一併繳納上訴審裁判費。
中    華    民    國   110    年     9    月    22    日
                                  書記官  林素真 
附表：（單位：新臺幣）
 編 號 人頭帳戶帳號、戶名 原告匯款時間、金額  提領車手 提款時間、地點 提領金額（依各帳戶交易 明細表所示數額記載）   １ 戶名：徐崇偉 銀行：梅山郵局 帳號：00000000000000 ⑴104年11月24日23時18分、14985元 俞迪 104年11月24日23時20分、臺中市○○區○○路000號「福安郵局」 15000元   ⑵104年11月24日23時32分、4985元（105年度偵字第9219號移送併辦附表誤載104年11月24日23時18分）  104年11月24日23時41分臺中市○○區○○路0段000號「7-11逢福門市」 4000元     104年11月24日23時48分、臺中市○○區○○路000號「楓康福星門市」 905元   ⑶104年11月25日0時5分、29988元（105年度偵字第9219號移送併辦附表2誤載為105年11月25日0時5分）  104年11月25日0時10分（2次）、00時11分，在合作金庫水湳分行 20005元（3次）   ⑷104年11月25日0時13分、29980元（105年度偵字第9219號移送併辦附表2誤載為105年11月25日0時11分）  104年11月25日0時16分、17分、臺中市○○區○○○道0段000號「第一銀行中港分行」 20005元、10005元   ２ 戶名：曾禹綸 銀行：台中淡溝郵局 帳號：00000000000000  104年11月24日22時11分、29985元 俞迪 104年11月24日22時14分、台中市○○區○○路0段00號 20005元     104年11月24日22時15分、台中市○○區○○路0段00號 10005元     104年11月24日22時30分、台中市○○區○○○路0段000號「全家光明店」 105元   104年11月25日0時25分、19985元  104年11月25日0時26分、臺中市○○區○○○道0段000號「第一銀行中港分行」 10005元     104年11月25日0時27分、臺中市○○區○○○道0段000號「第一銀行中港分行」 20005元